# 关于递延所得税资产、负债的问题

提问人：surring 时间：2016-05-06 16:16:46
各位老师： 我问一个挺基础的问题。感谢大家！ 准则中说明，资产的账面价值小于其计税基础的，表明该项资产于未来期间产生的经济利益流入低于按照税法规定允许税前扣除的金额，产生可抵减未来期间应纳税所得额的因素，减少未来期间以应交所得税的方式流出企业的经济利益，应确认为递延所得税资产。反之，一项资产的账面价值大于其计税基础的，两者之间的差额会增加企业于未来期间的应纳税所得额及应交所得税，对企业形成经济利益流出的义务，应确认为递延所得税负债。 那么，我想问的是，这里说明的“表明该项资产于未来期间产生的经济利益流入低于按照税法规定允许税前扣除的金额，产生可抵减未来期间应纳税所得额的因素，减少未来期间以应交所得税的方式流出企业的经济利益”以及“两者之间的差额会增加企业于未来期间的应纳税所得额及应交所得税”两句话中，“减少未来期间以应交所得税的方式流出企业的经济利益”以及“增加企业于未来期间的应纳税所得额及应交所得税”应该怎么理解？就是说是如何减少或者增加未来期间应税所得以及应交所得税的？最好是有个举例。 感谢各位老师的阅读:)

回答人：chenyiwei
可抵扣暂时性差异未来转回时，导致转回年度的应纳税所得额小于该转回年度的会计利润，相应地应交所得税就小于按照（该年度会计利润适用税率）计算的金额，可以视作减少了因交税导致的经济利益流出。举例：资产减值准备在以后年度转为事实损失并在税前扣除时的相反纳税调整。 应纳税暂时性差异未来转回时，导致转回年度的应纳税所得额大于该转回年度的会计利润，相应地应交所得税就大于按照（该年度会计利润适用税率）计算的金额，可以视作增加了因交税导致的经济利益流出。举例：交易性金融资产公允价值累计增值在后续年度处置该资产时的纳税调整。

提问人：surring 时间：2016-05-06 22:50:50
陈老师，我再进一步问下，递延所得税的实质是不是：某项资产的帐面价值和税法规定的计税基础之间存在差异，但是，企业又不能记两套账，就是安税法规定和安准则规定各记一套账，所以在期末的时候，需要进行所得税调整，把差异调整出来？是这样吗，感谢您

回答人：chenyiwei
也可以这样理解。假设某企业同时按会计准则和税法规定记两套账，两套账反映的经济业务完全相同，则按税法做的这套账中各项资产、负债的账面价值就是其计税基础。